臺灣屏東地方法院民事裁定
110年度消債更字第160號
聲  請  人  
即 債務 人  邱沛綝  

代  理  人  劉彥伯律師
上列當事人因消費者債務清理事件聲請更生，本院裁定如下：
    主  文
債務人甲○○自民國111年6月24日中午12時起開始更生程序。
命司法事務官進行本件更生程序。
    理  由
一、按消費者債務清理條例（下稱消債條例）所稱消費者，指五
    年內未從事營業活動或從事小規模營業活動之自然人。前項
    小規模營業指營業額平均每月新臺幣（下同）20萬元以下者
    ，消債條例第2條第1、2項分別定有明文。又債務人不能清
    償債務或有不能清償之虞；且無擔保或無優先權之本金及利
    息債務總額未逾1,200萬者，於法院裁定開始清算程序或宣
    告破產前，得向法院聲請更生；又法院開始更生程序之裁定
    ，應載明其年、月、日、時，並即時發生效力；法院裁定開
    始更生或清算程序後，得命司法事務官進行更生或清算程序
    。復為消債條例第3條、第42條第1項、第45條第1項及第16
    條第1項前段所明定。
二、聲請意旨略以：聲請人積欠約1,366,552元之債務，有不能
    清償之情，且曾於110年11月間，與最大債權金融機構乙○（
    台灣）商業銀行股份有限公司進行消費者債務清理前置協商
    ，惟因債權人未到場而協商不成立。又聲請人之無擔保或無
    優先權之債務總額未逾1,200萬元，復未經法院裁定開始清
    算程序或宣告破產，爰聲請准予裁定更生等語。
三、經查：
　㈠聲請人為文恆工程行之負責人，此觀聲請人提出之債務清理
    條例前置協商專用債權人清冊自明。惟聲請人係於109年8月
    27日至同年11月4日擔任上開商號之負責人，該商號109年9
    至10月份申報銷項銷售額計185,000元等情，有公示資料查
    詢服務表、財政部中區國稅局沙鹿稽徵所111年1月14日中區
    國稅沙鹿銷售字第1112450530號函、營業人銷售額與稅額申
    報書可佐，足認聲請人為從事小規模營業活動，是其核屬前
    開消債條例第2條第1項規定所稱之消費者，合先敘明。
  ㈡聲請人之上開主張，業據其提出財團法人聯合徵信中心當事
    人綜合信用報告書、全國財產稅總歸戶財產查詢清單、108
    至109年度綜合所得稅各類所得資料清單、勞工保險被保險
    人投保資料表等件為證，並有調解程序筆錄可參，是聲請人
    既與債權人前置協商不成立，其提出本件聲請，於法有據。
  ㈢關於聲請人現在收入部分，聲請人現受僱於詠裕服裝股份有
    限公司，每月薪資約為29,000元，有薪資轉帳存摺影本可參
    ，堪信屬實。另聲請人每月領有租金補助3,000元，亦有領
    取補助款存摺影本可稽，此部分亦應列計，則聲請人每月可
    支配所得共為32,000元（計算式：29,000＋3,000＝32,000）
    。至聲請人之支出部分，聲請人陳稱每月必要支出17,000元
    ，雖未提出全部單據供本院審酌，惟低於依消債條例第64條
    之2第1項規定，以111年衛生福利部公告每人每月最低生活
    費之1.2倍計算之數額17,076元，應屬確實。又聲請人育有
    未成年之女，年約16歲，108年無所得、109年有所得30,000
    元，名下無財產，現仍在學，有戶籍謄本、全國財產稅總歸
    戶財產查詢清單、108至109年度綜合所得稅各類所得資料清
    單、學生證影本可參，堪認有受聲請人扶養之必要。另該女
    生父業已死亡，則上開扶養義務，應由聲請人單獨負擔，又
    該女每月領有兒少補助2,047元及遺屬國民年金3,772元，亦
    有領取補助款存摺影本可考，此部分應予扣除，是依消債條
    例第64條之2第2項規定，以上開每人每月最低生活費1.2倍
    計算，聲請人應負擔之扶養費為11,257元（計算式：17,076
    －2,047－3,772＝11,257）。
  ㈣綜上，聲請人每月所得扣除必要生活費及扶養費後，僅餘3,7
    43元（計算式：32,000－17,000－11,257＝3,743）。聲請人名
    下固有全球人壽保險股份有限公司、富邦人壽保險股份有限
    公司、南山人壽保險股份有限公司之保單，有保單投保證明
    、富邦人壽查詢表、保單價值準備金一覽表可佐，惟本院審
    酌上開保單未解約前尚無法用以清償，而聲請人積欠之無擔
    保及無優先權債務至少已達1,071,852元，亦有最大債權金
    融機構乙○（台灣）商業銀行股份有限公司及合迪股份有限
    公司之陳報狀可稽，堪認聲請人有不能清償債務之情事，而
    有更生之原因。此外，本件查無消債條例第46條各款所定應
    駁回更生聲請之事由存在，則聲請人所為聲請，應屬有據，
    爰命司法事務官進行本件更生程序。
四、依首開規定，裁定如主文。
中　　華　　民　　國　　111 　年　　6 　　月　　24　　日
                  民事庭  法　官　彭聖芳
正本係照原本作成。
本裁定不得抗告。
中　　華　　民　　國　　111 　年　　6 　　月　　24　　日
                          書記官  孫秀桃